---
title: "Practica 9 "
author: "Dani"
date: "10-Marzo-2022"
output: 
  html_document:
    toc: yes
    toc_depth: 3
    toc_float:
      smooth_scroll: false
    number_sections: true
    theme: united 
    highlight: tango
---
```{r}
library(ggplot2)
library(tidyverse)
```
# Practica 9
## Cargar la bade de datos EconomistData.csv
```{r}
library(readxl)
datoo<-read.csv("C:\\Users\\dani\\Documents\\RStudio\\nancy\\EconomistData.csv")
datoo
```
## crear un grafico de sispersion con cpi en el eje x y hdi en el eje y
```{r}
ggplot(data=datoo)+
  geom_point(mapping = aes(x= CPI, 
                          y= HDI),alpha=0.4)
```
## colorar de azul los puntos del garfico anterior 
```{r}
ggplot(data=datoo)+
  geom_point(mapping = aes(x= CPI, 
                           y= HDI),alpha=0.4,color= "blue")
```
## asignale el color a los puntos a la variable region 
```{r}
ggplot(data=datoo)+
  geom_point(mapping = aes(x= CPI, 
                           y= HDI,color=Region),alpha=0.4)

```
## manten asignado el color a ala region, aumente el tamaño de los puntos configurando el tamaño en 2 
```{r}
ggplot(data=datoo)+
  geom_point(mapping = aes(x= CPI, 
                           y= HDI,color=Region),size=2)
```
## manten el coor asignado a la region, asigne el tamaño de los puntos a HDI.Rank
```{r}
ggplot(data=datoo)+
  geom_point(mapping = aes(x= CPI, 
                           y= HDI,color=Region,size=HDI.Rank))

```
## cambia la forma de los puntos 
```{r}
ggplot(data=datoo)+
  geom_point(mapping = aes(x= CPI, 
                           y= HDI,color=Region,shape= Region))
```
