---
title: "Practica 4"
author: "Dani"
date: "07-Marzo-2022"
output: 
  html_document:
    toc: yes
    toc_depth: 3
    toc_float:
      smooth_scroll: false
    number_sections: true
    theme: united 
    highlight: tango
---

# Practica 4
## Cargar vase de datos
```{r}
data("cars")
 data.frame(cars)
```

## mostrar el conjunto de datos 
```{r}
 summary(cars)
```

## numero de filas y numero de columnas
```{r}
 nrow(cars)
ncol(cars)
```

## muestra el tamaño del archivo
```{r}
 object.size(cars)
```
## mostrar el nombre de las columnas
```{r}
 names(cars)
```
## mostrar los ultimos 10 registros
```{r}
 tail(cars,10)
```
## mostrar los primeros 6 registros
```{r}
 head(cars,6)
```
## muestra los registros exactamente a la mita
```{r}
 cars[25,]
```
##muetra los valores de la columna speed
```{r}
 summary(cars)
```
cars$speed
## muestra  speed mayor a 20
```{r}
 newdato<-subset(cars,speed>20,)
 newdato
```
## muestra el registro 2 y 20
```{r}
 cars[2,]
 cars[20,]
```
## muestra  speed igual a 20
```{r}
 newdato2<-subset(cars,speed==20,"dist")
 newdato2 
```
## guarda todas las velocidades que sean mayor a 20
```{r}
 sub1<-subset(cars,speed>=20,"speed")
 sub1
```



